【裁判字號】    92,聲判,5
【裁判日期】    920917
【裁判案由】    聲請交付審判
【裁判全文】
臺灣宜蘭地方法院刑事裁定                            九十二年度聲判字第五號
    聲  請  人  丙○○
    即  告訴人
                乙○○
                甲○○○
    訴訟代理人  羅明宏律師
    被      告  丁○○原名林.
右列聲請人即告訴人因被告偽造文書等案件，不服臺灣高等法院檢察署檢察長中華民
國九十二年五月二十三日九十二年度上聲議字第二二四三號駁回再議之處分（原不起
訴處分案號：臺灣宜蘭地方法院檢察署九十年度偵續字第一八號），聲請交付審判，
本院裁定如左：
    主  文
聲請駁回
    理  由
一、按告訴人不服上級法院檢察署檢察官或檢察總長認再議為無理由而駁回之處分者
    ，得於接受處分書後十日內委任律師提出理由狀，向該管第一審法院聲請交付審
    判；法院認交付審判之聲請不合法或無理由者，應駁回之，刑事訴訟法第二百五
    十八條之一、第二百五十八條之三第二項前段，分別定有明文。次按民國九十一
    年一月十七日三讀通過，同年二月八日公布之刑事訴訟法第二百五十八條之一，
    係參考德國及日本刑事訴訟法之規定，增訂「聲請法院交付審判制度」，賦予告
    訴人於不服上級檢察署之駁回處分者，得向法院聲請交付審判之權利，其目的係
    為對於檢察官起訴裁量之制衡，除貫徹檢察機關內部檢查一體之原則所含有之內
    部監督機制外，另宜有檢察機關以外之監督機制，由法院保有最終審查權而介入
    審查，以提供告訴人多一層救濟途衡，刑事訴訟法第二百五十八條之一立法理由
    可資參照，促使檢察官對於不起訴處分為最慎重之篩選，審慎運用其不起訴載量
    權。從而，本條之適用一方面係強制告訴人先循檢察機關內部之監督機制救濟無
    效果後，始由法院為之，另方面亦促使檢察機關內部省視其不起訴處分是否妥當
    ，法院有最終審查權，故交付審判之制度雖賦予法院於聲請人交付審判之聲請裁
    定准否前，可依同法第二百五十八條之三第三項規定為「必要之調查」，然法院
    於審查交付審判之聲請有無理由時，應以審酌告訴人所指摘不利被告之事證未經
    檢察機關詳為調查或斟酌，或不起訴處分書所載理由違背經驗法則、論理法則及
    證據法則為限，方符本條係為制衡檢察官起訴裁量權之立法意旨。
二、本件聲請交付審判意旨略以：被告丁○○與其父即聲請人丙○○、其母即聲請人
    甲○○○、其兄即聲請人乙○○共同經營寰昀工程有限公司（以下簡稱：「寰昀
    公司」），由被告丁○○擔任負責人。詎被告丁○○因寰昀公司急需款項周轉，
    明知聲請人丙○○、甲○○○、乙○○無意於寰昀公司借款時擔任保證人，竟意
    圖為自己不法所有，先藉機竊取告訴人丙○○、甲○○○、乙○○放置於其等位
    於宜蘭縣礁溪鄉○○村○○路九十之一號住處房間內，且為留存於原臺灣中小企
    業銀行宜蘭分行（以下簡稱：「中小企銀」）授信約定書之印鑑章，得手後，即
    基於行使偽造私文書之概括犯意，先偽蓋聲請人丙○○、甲○○○、乙○○之印
    文於如附表編號一至七之空白借據欄所示之連帶保證人欄、及如附表編號八之空
    白週轉金貸款契約連帶保證人欄內，再分別於如附表所示之時間，先由被告丁○○親自或利用其不知情之妻翁雅玲，於如附表所示各該借據及週轉金貸款契約之
    連帶保證人欄偽填聲請人丙○○、甲○○○、乙○○之姓名、住址，旋即前往中
    小企銀持交如附表所示之不知情之承辦人員而行使之，並順利貸得如附表所示之
    款項，足生損害於聲請人丙○○、甲○○○、乙○○。臺灣高等法院檢察署檢察
    長（以下簡稱「高檢署」）駁回再議之理由雖如處分書所載，然：（一）被告係
    唯一有機會與動機竊取聲請人丙○○等人之印章盜蓋於銀行貸款借據上，且因被
    告與聲請人有血緣關係，故不具警戒心，方使印章為被告所竊；（二）高檢署認
    被告與證人翁雅玲就空白借據或週轉金貸款契約係何人且如何取回互核所述矛盾
    ，但中小企銀之借據及週轉金貸款契約格式於八十七年間曾作修正，被告所拿回
    之格式，係修正前之舊格式，在格式修正後無法再使用，乃由證人翁雅玲至銀行
  拿取新格式之借據或週轉金貸款契約書，以供繼續使用，駁回意指疏未查明此一
    事實，即斷然謂證人翁雅玲與被告證詞矛盾，實為疏率；（三）高檢署認證人翁
    雅玲所述與常情不符，且有偏頗之虞，然證人翁雅玲與證人即公司會計黃月美就
    貸款流程證詞相同，如認證人黃月美之證詞可採，又何以質疑證人翁雅玲之證詞
    ？且若駁回意旨認銀行以電話知會連帶保證人之方式進行對保亦為可行，則證人
    翁雅玲之證詞反足以證明中小企銀確實未曾以電話通知聲請人等對保，蓋依銀行
    放款作業之規定，必須全體連帶保證人均蓋印完成對保手續後，始可核撥貸款，
    缺一不可，通常此種方式需二至三天才能完成，而依證人翁雅玲之證詞，中小企
    銀上午申請，下午即可核貸，核貸時間甚短，如係以電話徵詢連帶保證人，則銀
    行承辦人員需透過證人翁雅玲方能確切掌握每位保證人之行蹤，則證人翁雅玲對
    於銀行是否以電話通知聲請人進行對保一事豈能不知，反推則證人翁雅玲確實知
    悉銀行有無以電話與聲請人等聯絡。況實務上，一般銀行從未聞得以電話進行對
    保，因電話中無從判斷對話者為何人，又如何能確認保證人是否同意作保，中小
    企銀亦應禁止徵信人員以電話方式徵詢保證人之意願；（四）證人即銀行承辦貸
    款業務人員李炳惠原稱忘記對保時聲請人有無在場，後改稱以電話徵詢聲請人繼
    續作保之意願，證人即承辦人員林建興亦結證稱曾打電話至公司徵詢聲請人意願
    ，然聲請人等之住家與公司並非同址，電話亦不相通，聲請人乙○○白天在宜蘭
    縣礁溪鄉農會上班，借款核貸時，並無聲請人乙○○請假之紀錄，而聲請人丙○○與甲○○○或外出農作，或在家中，銀行承辦人員如何能在白天打電話至公司
    找到聲請人？且銀行承辦人員不論是否以電話通知，均強調聲請人本人有親到銀
    行蓋章，此與駁回意旨認定以電話方式進行對保之事實不符，且不論以電話或本
    人親自對保，依銀行作業規定完成對保之人均應蓋印以示負責，然中小企銀有關
    寰昀公司客戶授信申請書之簽約對保一欄，竟無徵信人員之簽章，顯與常情不符
    ，足認證人李炳惠、林建興所言以電話辦理對保一節不足採信；（五）再駁回意
    旨謂雖證人即銀行承辦人員林永源、李炳惠、林建興及何衍財均無法確認聲請人
    是否親自至中小企銀用印，但均可確認已事先通知各該連帶保證人，故認定行員
    確有進行對保動作，然銀行徵信人員係受過專業訓練，豈有可能以電話進行對保
    ，又縱以電話進行對保，何以於客戶授信申請書之簽約「對保」一欄竟無徵信人
    員之簽章，顯有違常理。況在本案衍生之誣告案（本院九十年度訴字第一二一號
    ）中，亦查明中小企銀電話徵詢部分並未留有任何電話紀錄可資佐憑，尚難僅憑
    證人之詞即認定聲請人等知悉擔任連帶保證人之事；（六）按測謊結果會受受測
    人之生理、心理因素影響，僅能作為補強證據，非可作為判斷事實之唯一證據。
    本件聲請人及被告經測謊後有情緒異常反應，係因施測單位法務部調查局所提出
    之測謊問題有欠妥當，因聲請人乙○○曾就八十四年八月二十一日二百萬元及八
    十五年八月八日三百五十萬元兩筆貸款擔任連帶保證人，測謊問題未予區分，僅
    是籠統詢問，致聲請人回答相關問題時，不知如何回答，而影響情緒，難以據此
    即認聲請人所言不實；（七）卷附周轉金貸款契約中，除部分係被告描摹聲請人
    之筆跡外，多數簽名肉眼均可認定係同一人所為，此據被告及證人黃月美均陳述
    在卷，故就由會計人員填載連帶保證人之部分觀之，聲請人均未曾至銀行辦理對
    保，否則何需會計人員代為填寫？此部分在前揭誣告案件（本院九十年度訴字第
    一二一號）中均已查明。是被告確有竊盜及偽造文書之嫌，原不起訴處分書及駁
    回再議處分之理由均有違誤之處云云。
三、經查：
（一）聲請交付審判意旨理由（一）部分，被告丁○○雖有動機及機會竊取聲請人丙○○等人之印章，然未必表示被告必然竊取聲請人等之印章，此部分聲請理由
      僅係推測之詞，並無確切證據足以證明被告確有竊盜印章之犯行。聲請人甲○○○、丙○○、乙○○均為寰昀公司之股東，有寰昀公司董事、股東名單一紙
      附卷可稽，並經被告於偵查中自承：「丙○○、乙○○有點知道當股東」等語
      （見臺灣宜蘭地方法院檢察署八十九年度偵字第一九一八號第一百零六頁背面
      ），則聲請人等為被告貸款擔任銀行貸款之連帶保證人，亦有合理之動機。再
      者，附表所示之八筆借款，其借據或週轉金貸款契約上有關告訴人丙○○等三
      人之住址及簽名，分別係被告及證人翁雅玲所書寫一節，業已詳載如附表，且
      據被告及證人翁雅玲於前開民事案件中證述甚詳（見本院八十九年度重訴字第
      四十六號八十九年十一月十四日、九十年三月二十二日言詞辯論筆錄）。雖證
      人翁雅玲於前開民事案件中，就被告如何辦理如附表所示之八筆貸款雖略證稱
      ：「丁○○拿借據給伊寫時，已經各蓋好連帶保證人與借款人的章，都已蓋好
      了；其是按蓋好的章寫而已；就第一、三、五張丁○○交給伊時，只剩借款人
      姓名住址，其他借款人及連帶保證人的姓名及章都已蓋好了，請法官參考伊所
      書寫的，當時這些借據都是伊接洽的，銀行是放款部聯絡伊說到期了，不管初
      次借款或延期的，這些單據都是其向銀行拿回來交給丁○○的，丁○○把已填
      好交給伊，如剛才所說的，其親自再交給銀行辦理，包括第一次借款的也是依
      此過程，並沒有進行對保手續。就借據其沒有填寫保證人部分，伊不知是何人
      填寫，就所有印章已經蓋好，伊也不知道何人蓋的」等語（見本院八十九年重
      訴字第四十六號八十九年十一月十四日言詞辯論筆錄）。然證人翁雅玲並無法
      證明聲請人丙○○等人之印章究係何人所蓋，更遑論其知悉聲請人丙○○等人
      之印章為被告所竊取。況聲請人丙○○等人雖指稱其等之印鑑章均為被告所竊
      取，然其等均未親眼目睹其事，僅憑被告之自白，似無法認定其有竊取聲請人
      丙○○等人印章之行為，此部分已於高檢署原處分書中詳述理由，核其所認，
      並無違反常情之處。
（二）聲請交付審判意旨理由（二）部分，雖指中小企銀之借據及週轉金貸款契約格
      式於八十七年間曾作修正，被告所拿回者係修正前之舊格式，無法使用，由證
      人翁雅玲再至銀行拿回新修正之格式使用，被告所稱空白借據及週轉金貸款契
      約均係其取回，而與證人翁雅玲所稱空白借據及週轉金貸款契約由其至銀行取
      回後交予被告之陳述並無矛盾云云。然此部分聲請人等於偵查中從未指出空白
      借據與週轉金貸款契約之格式於八十七年間曾有更動，如格式更動一節確有影
      響被告及證人之供詞，聲請人應於歷次偵查中釋明，何以於案件終結後再行提
      出，顯與常情有違，聲請人此部分應係事後附隨之詞。況借據及週轉金貸款契
      約書格式之更動，與被告或證人翁雅玲何人去銀行取回該文件無涉，無法以此
      即認二人之供詞並無矛盾。
（三）聲請交付審判意旨（三）、（四）、（五）、（七）主要意旨係以銀行不應且
      事實上不能進行電話對保，此部分於另案誣告案中查無電話通聯紀錄可佐，且
      縱以電話進行對保，亦應依銀行規定於客戶授信申請書之對保欄中簽章，然證
      人即承辦人員均未為之，顯然銀行人員並未確實進行對保，借據及週轉金貸款
      契約書上之簽名係第三人所為，且印文為被告所盜蓋，聲請人等並未進行對保
      云云。惟查，被告以寰昀公司名義，於八十三年八月十七日書立授信約定書，
      另聲請人乙○○於八十二年十二月三日簽訂授信約定書，聲請人丙○○於八十
      三年八月十八日簽訂授信約定書，聲請人甲○○○於八十三年八月十七日簽訂
      授信約定書，並留存印鑑與中小企銀往來，此有被告與聲請人乙○○、丙○○
      、甲○○○親簽之授信約定書三紙附卷可稽。而寰昀公司自八十四年八月二十
      一日起，即以聲請人丙○○、乙○○及甲○○○為連帶保證人向中小企銀借款
      二百萬元，此有借據一紙附卷可參。而參諸聲請人甲○○○、丙○○當時個人
      並未向中小企銀借款等情，可知渠等簽訂授信約定書之意，本即欲概括擔保寰
      昀公司將來可能發生之債務，被告與聲請人等長期以來即互為連帶保證人之關
      係，並以寰昀公司名義向中小企銀借款，聲請人等所稱從未擔任寰昀公司借款
      之連帶保證人一節，無足可取。況聲請人甲○○○於八十五年一月六日曾更換
      印鑑，於同日再重新書立授信約定書一節，有授信約定書及更換印鑑申請書各
      一件附卷可稽，並於八十五年一月二十二日就聲請人丙○○之借款擔任連帶保
      證人，顯見其明知印章已授權其家人使用。而授信約定書本即供銀行就立約人
      於銀行一切授信往來之憑信，銀行及各債務人間之權利義務關係之認定，均需
      遵守授信約定書之約定，並憑相符印鑑即生效力。查本件如附表所示之借據或
      週轉金貸款契約，其上所蓋用之聲請人丙○○、甲○○○、乙○○之印文，均
      未見聲請人丙○○、甲○○○、乙○○對於系爭印文之真正於本院前開民事事
      件中有所爭執（參見八十九年度重訴字第四十六號九十二年一月七日言詞辯論
      筆錄第三頁），及聲請人丙○○、乙○○、甲○○○於本案偵查中陳稱：這八
      筆貸款上的印章與授信書上的印章均相同（見高檢署九十二年五月一日訊問筆
      錄）等語，即知系爭印文應與聲請人丙○○等三人於中小企銀授信約定書上所
      留之印鑑章相符，應為真正，是縱本件借據與週轉金貸款契約書上之簽名及地
      址非全為聲請人所自為，然印文確可信為真正。則本件借據及週轉金貸款契約
      書中既蓋有與授權約定書上聲請人等相同之印鑑，其上連帶保證人部分之簽名
      及地址，縱如聲請人所述非完全係其等所自為，惟亦查無其他確實證據證明係
      遭被告盜用，此部分聲請意旨，並無理由。
（四）另本院依職權調閱九十年度訴字第一二一號誣告案件核閱後，發現該案件中，
      並未查證就中小企銀電話徵詢部分是否留有通聯紀錄一事，聲請人等指於誣告
      案件中已查明並未留有電話通聯紀錄云云，並無證據可資佐憑。又證人如附表
      所列之中小企銀承辦人即證人林永源於前開民事事件證稱：辦理續借，其有通
      知連帶保證人，這二張借據是同一人，應該是寰昀公司會計或其公司人員寫的
      ，印章應該是他們公司帶連帶保證人親自蓋的，核對蓋章是其公司任何一人都
      可以做的。這二張借據連帶保證人蓋章時，印象中伊不知是否在場，也不知何
      人在場代為蓋章，其有通知連帶保證人等語；如證人李炳惠於前開民事事件證
      稱：借據上地址是寰昀公司的人寫的，寰昀公司及丁○○部分是他們公司人員
      寫的，伊有通知本件的連帶保證人，其都是憑印鑑辦理，連帶保證人來辦理時
      其有無在場忘了，也許是其公司同仁代辦的，這張也是續借的等語；證人林建
      興於前開民事事件證稱：這四章都是新借的，其印象中，連帶保證人都有到場
      來蓋章，之前有電話告知然後請他們來蓋章，據其印象他們都有來蓋章，但當
      時他們來蓋章時伊已忘了有沒有在場，因其跑外務，有時跑外面，也有可能由
      職務代理人辦理的等語，因事隔太久了，在簽這幾張借據時，其有無在場，已
      忘記了，是在銀行對保的，但其不確定何時來對保，其印象中乙○○、甲○○○他們有來銀行，印章是他們蓋的等語；證人何衍財於前開民事事件證稱：伊
      都有打電話通知連帶保證人來蓋章，因外務很多，有時由職務代理人處理。關
      於這些印章是否他們來蓋的，因時間過太久了，已忘了是伊辦理或是職務代理
      人為他們服務，除連帶保證人已承諾要作保，其等才會通融，由第三人拿印章
      來蓋，除此之外如伊不確定連帶保證人有無同意，不會讓第三人拿印章來蓋，
      銀行規定一定要經連帶保證人同意才能蓋章，不能隨便拿印章來就蓋，約定書
      上的日期，是確定額度前簽的，伊記不起來這張借據是否由同一個人拿印章來
      蓋等語（以上均見本院民事庭八十九年度重訴字第四六號八十九年八月十日言
      詞辯論筆錄），從而證人對於聲請人實際上有無親自到銀行簽名或蓋章等事項
      ，雖因時日已久，記憶模糊，無法明確陳述，然對於已確實依規定進行對保程
      序之重要事項明確指述，堪信中小企銀承辦人員於辦理貸款前已事先知會聲請
      人等，聲請人等亦均承諾擔任連帶保證人無訛。雖聲請人乙○○稱於貸款之日
      均在宜蘭縣礁溪鄉農會上班，而經本院函詢該會有關聲請人乙○○之出勤紀錄
      ，於八十八年七月十二日、十三日、八十八年九月八、九、十、十三、十五日
      、八十八年九月二十七、二十八、二十九日、八十八年十一月一日、二日、三
      日、八十九年一月二十五日均有出勤紀錄，有該會九十年五月二十九日礁農總
      字第一七六一號卷附於另案誣告案件可稽。然寰昀公司之地址與聲請人之住處
      同為宜蘭縣礁溪鄉○○村○○路九十之一號，聲請人乙○○縱貸款當日並未請
      假，然銀行承辦人員撥打電話至公司即聲請人住處時，聲請人丙○○、甲○○○未必不在家中，而聲請人乙○○實際上亦有可能於午休或公餘時間返家，無
      法據此即否認曾受銀行承辦人員之通知，或必須經由證人翁雅玲方能找到聲請
      人等，此部分聲請意旨亦無理由。又本件八筆借款均非初借，而係寰昀公司與
      聲請人等於期滿後續借或增貸，業據被告自承在卷。聲請人雖指稱本件八次貸
      款均係借款當日即撥款，放款速度異常，然聲請人丙○○、乙○○坦認自為之
      八十五年一月二十二日五百四十萬元及八十五年八月八日三百五十萬元之借款
      ，亦為借款當日即放款一節，此有轉帳支出傳票各一紙在卷可參，顯見於貸款
      當日即撥款之程序並無異狀，非可據此放款速度甚快即推認貸款時並未經過對
      保。至聲請意旨所指銀行承辦人員並未於客戶授信申請書上對保欄內簽名，顯
      見並未進行對保云云。然銀行承辦人員既已以電話進行對保，而該客戶授信申
      請書上之「收件」、「分案」、「徵信」、「授信」、「核准」欄內，均經銀
      行承辦人員蓋章，顯見確有進行授信程序，而此種客戶授信申請書僅係就客戶
      授信基本資料進行部分進行徵信，與實際上是否進行對保，並無絕對關連，難
      以據此即反證銀行承辦人員並未進行對保。聲請意旨此部分所指，亦無可採信
      。
（五）聲請交付審判意旨（六）部分主要係以：測謊結果會受受測人之生理、心理因
      素影響，僅能作為補強證據，非可作為判斷事實之唯一證據。本件聲請人乙○○曾就八十四年八月二十一日二百萬元及八十五年八月八日三百五十萬元兩筆
      貸款擔任連帶保證人，調查局實施測謊時未予區分，僅是籠統詢問，致聲請人
      等回答相關問題時，不知如何回答，而影響情緒，致有不實反應，並不得採為
      認定事實之唯一證據云云。然按測謊結果，如鑑定人具備專業知識技能，復事
      先徵得受測者同意，所測之問題又具專業可靠性時，該測謊結果，雖不能採為
      判決唯一證據，但非無證據能力，仍得作為裁判上之佐證。本件原處分意旨已
      提出積極證據證明聲請人等同意被告使用印章，並擔任寰昀公司前揭債務之連
      帶保證人，且已進行對保，業如前述，則測謊結果亦可為聲請人等同意擔任寰
      昀公司前揭債務連帶保證人之佐證。況實施測謊鑑定時，受測者身心應處於緊
      張、焦慮狀況，本件如聲請人等確未授權被告使用其等印章或同意擔任連帶保
      證人，即可迅速沈著回答施測者之問題，於測謊鑑定之短暫時間內，應無餘裕
      慮及另有擔任部分債務連帶保證人之細微問題，聲請意旨此部分恐係事後卸責
      之詞，不足採信。
四、綜上所述，聲請人丙○○、甲○○○、乙○○等就被告丁○○涉犯刑法第三百二
    十條第一項之竊盜罪、同法第二百十六條、第二百十條之行使偽造私文書罪，同
    法第二百十七條之偽造印文署押罪，請求交付審判。惟尚難僅憑被告之自白及聲
    請人等之指訴即認被告有何竊盜或偽造文書等犯行，自不構成前開罪嫌，原不起
    訴處分書及駁回再議處分書既已調查說明，認為無積極證據證明被告犯罪，其犯
    罪嫌疑不足，依刑事訴訟法第二百五十二條第十款規定，原檢察官及臺灣高等法
    院檢察署檢察長分別予以不起訴處分及駁回再議之聲請，對照卷內資料，於法並
    無違誤。本件聲請交付審判意旨仍執前詞，對於原處分加以指摘求予審判，非有
    理由，應予駁回。
五、依刑事訴訟法第二百五十八條之三第二項前段，裁定如主文。
中        華        民       國      九十二     年    九    月   十七   日
                                      臺灣宜蘭地方法院刑事第三庭
                                          審判長法  官
                                                法  官
                                                法  官
右正本證明與原本無異。
本裁定不得抗告。
                                                書記官
中      華      民      國      九十二      年              月          日
附表：
┌──┬─────┬───────┬──────────┬──────┐
│編號│日      期│金          額│聲請人丙○○、乙○○│中小企銀承辦│
│    │（民 國） │（新台幣）    │、甲○○○之姓名及住│人員        │
│    │          │              │址由何人所填寫於借據│            │
│    │          │              │及週轉金貸款契約書  │            │
├──┼─────┼───────┼──────────┼──────┤
│ 一 │八十八年七│四百萬元      │翁雅玲              │李炳惠      │
│    │月十四日  │              │                    │            │
│    │          │              │                    │            │
├──┼─────┼───────┼──────────┼──────┤
│ 二 │八十八年九│一千五百萬元  │丁○○              │林建興      │
│    │月十三日  │              │                    │            │
│    │          │              │                    │            │
├──┼─────┼───────┼──────────┼──────┤
│ 三 │八十八年九│一千二百七十萬│丁○○              │林建興      │
│    │月十五日  │元            │                    │            │
│    │          │              │                    │            │
├──┼─────┼───────┼──────────┼──────┤
│ 四 │八十八年九│一千四百萬    │丁○○              │林建興      │
│    │月二十九日│              │                    │            │
│    │          │              │                    │            │
├──┼─────┼───────┼──────────┼──────┤
│ 五 │八十八年十│一千一百萬元  │林清林              │林建興      │
│    │一月三日  │              │                    │            │
│    │          │              │                    │            │
├──┼─────┼───────┼──────────┼──────┤
│ 六 │八十九年一│四百九十萬元  │翁雅玲              │林永源      │
│    │月二十五日│              │                    │            │
│    │          │              │                    │            │
├──┼─────┼───────┼──────────┼──────┤
│ 七 │八十九年一│五百萬元      │翁雅玲              │林永源      │
│    │月二十五日│              │                    │            │
│    │          │              │                    │            │
│    │          │              │                    │            │
├──┼─────┼───────┼──────────┼──────┤
│ 八 │八十八年五│二千萬元      │翁雅玲              │何衍財      │
│    │月二十日  │              │                    │            │
│    │          │              │                    │            │
└──┴─────┴───────┴──────────┴──────┘


司法院資訊處製作；財團法人民間司法改革基金會備份。
